臺灣臺南地方法院刑事判決　　　　　　　 94年度訴字第796號
　　公　訴　人　臺灣臺南地方法院檢察署檢察官
　　被　　　告　乙○○
上列被告因違反毒品危害防制條例案件，經檢察官提起公訴（九
十四年度核退毒偵第十八號、九十四年度毒偵字第一三二九號）
，及移送併案審理（九十四年度毒偵字第二三七四號、九十四年
度毒偵字第二四五六號），本院判決如下：
    主  文
乙○○連續施用第一級毒品，處有期徒刑拾月。
    犯罪事實
一、乙○○前於民國九十一年間，因違反毒品危害防制條例案件
    ，經本院以九十一年度毒聲字第一八四一號裁定送觀察、勒
    戒後，認有繼續施用毒品之傾向，復以九十一年度毒聲字第
    二一二三號裁定令入戒治處所施以強制戒治，因戒治執行滿
    三月後，認無繼續戒治之必要，於九十二年五月十三日以九
    十二年度毒聲字第八八一號裁定停止戒治，所餘戒治期間付
    保護管束，同年、月二十七日停止戒治釋放，同年十二月二
    日戒治期滿而執行完畢，並經臺灣臺南地方法院檢察署檢察
    官以九十三年度戒毒偵字第六號為不起訴處分確定；詎其於
    上開強制戒治執行完畢後五年內，復基於施用第一級毒品之
    概括犯意，自九十四年一月三日起至同年九月十八日止，分
    別在其臺南縣永康市○○路三一五巷三○弄八七號及臺南縣
    永康市○○○街七三巷九七號之住處等地，將第一級毒品海
  　洛因（以下簡稱海洛因）粉末溶解於礦泉水後再以針筒注射
    手臂靜脈而施用之方式，連續施用海洛因多次。嗣先後於(一)
    九十四年二月十七日上午十一時二十分許，在臺南縣永康市
    ○○○街七三巷九七號之住處，(二)九十四年四月五日上午十
    一時三十分許，在臺南縣仁德鄉○○路與大發路口，(三)九十
    四年七月二十五日下午三時許，在臺南縣永康市○○○街三
    六號之公廁旁，(四)九十四年八月二日下午四時許，在臺南縣
    永康市○○街六○巷二號之一之住處，(五)九十四年九月十八
    日下午五時許，在臺南縣歸仁鄉○路段等地，為警查獲；於
    上開查獲日分別經警採尿送驗後，均呈海洛因人體代謝物嗎
    啡陽性反應而查悉上情。
二、案經臺南縣警察局永康分局及歸仁分局報請臺灣臺南地方法
    院檢察署檢察官偵查起訴，暨臺南縣警察局善化分局及新化
    分局報請臺灣臺南地方法院檢察署檢察官偵查移送併案審理
    。
    理　由
一、上開犯罪事實，業據被告乙○○於本院審理時自白不諱，而
    被告先後為警查獲時所採集之尿液經送檢驗結果，均呈海洛
    因人體代謝物嗎啡陽性反應，有長榮大學分別於九十四年三
    月四日、同年四月十五日、同年八月十二日、同年八月二十
    一日及同年十月二十八日出具之確認報告各一份、臺南縣警
    察局永康分局列管毒品人口尿液檢體採集送驗紀錄表一張、
    臺南縣警察局歸仁分局採擷毒品犯罪嫌疑人尿液送驗編號名
    冊二份、臺南縣警察局善化分局偵辦毒品危害防制條例案犯
    嫌尿液送驗編號暨年籍對照表一張、臺南縣警察局新化分局
    查處毒品案尿液檢體編號名冊一份（以上分別見永康分局警
    卷第十頁至第十二頁、歸仁分局警卷第五頁至第六頁、善化
    分局警卷第三頁至第四頁、新化分局警卷第四頁至第五頁，
    本院卷第五十三頁至第五十四頁）在卷為憑。足見被告上開
    自白與事實相符，應可採信。
二、按觀察、勒戒或強制戒治執行完畢釋放後，五年內再犯毒品
    危害防制條例第十條施用第一、二級毒品之罪者，檢察官應
    依法追訴，毒品危害防制條例第二十三條第二項，定有明文
    。被告曾於九十一年間，因違反毒品危害防制條例案件，經
    本院以九十一年度毒聲字第一八四一號裁定送觀察、勒戒後
    ，認有繼續施用毒品之傾向，復以九十一年度毒聲字第二一
    二三號裁定令入戒治處所施以強制戒治，因戒治執行滿三月
    後，認無繼續戒治之必要，於九十二年五月十三日以九十二
    年度毒聲字第八八一號裁定停止戒治，所餘戒治期間付保護
    管束，同年、月二十七日停止戒治釋放，同年十二月二日戒
    治期滿而執行完畢，並經臺灣臺南地方法院檢察署檢察官以
    九十三年度戒毒偵字第六號為不起訴處分確定等情，有臺灣
　　臺南地方法院檢察署刑案資料查註紀錄表、臺灣高等法院被
  　告全國前案紀錄表及不起訴處分書各一份附卷可稽。被告於
    前次強制戒治執行完畢後五年內再犯本件施用第一級毒品之
    罪，事證明確，犯行洵堪認定。
三、又按海洛因係毒品危害防制條例第二條第二項第一款所列之
    第一級毒品。被告施用前開毒品，核其所為，係犯毒品危害
    防制條例第十條第一項之施用第一級毒品罪；其因施用而持
    有第一級毒品之低度行為，為其施用之高度行為所吸收，不
    另論罪；其先後多次施用第一級毒品之犯行，時間緊接，方
    法相同，觸犯構成要件相同之罪名，顯係基於概括犯意反覆
    為之，為連續犯，應依刑法第五十六條之規定論以一罪，並
    依法加重其刑。檢察官雖僅就被告於九十四年一月三日起至
    同年五月中旬止之連續施用第一級毒品犯行提起公訴，然檢
    察官就犯罪事實一部起訴者，其效力及於全部，本件被告自
    九十四年五月中旬以後至同年九月十八日止，連續施用第一
    級毒品多次之犯罪事實，與檢察官前揭起訴論罪科刑之部分
    ，具有連續犯之關係，已如前述，本院自應就檢察官移請本
    院併案審理部分（即臺灣臺南地方法院檢察署九十四年度毒
    偵字第二三七四號、九十四年度毒偵字第二四五六號），及
    其他未經起訴及移請併辦而有連續犯關係屬於裁判上一罪之
    部分，一併加以審判。爰審酌被告經強制戒治之處遇措施後
    ，猶未能深切體認毒品危害己身之鉅，及早謀求脫離毒害之
    道，反而於出所後伺機再犯，未見有何警惕及悔意，足徵被
    告依賴毒品至深，自有使其接受相當時期監禁處遇以敦化性
    情之必要，惟被告於本院審理時坦承犯行，犯後態度良好，
    且施用毒品固戕害個人健康，然未侵害他人權益、犯罪手段
    平和及其智識程度等一切情狀，量處如主文所示之刑。
據上論斷，應依刑事訴訟法第二百九十九條第一項前段，毒品危
害防制條例第十條第一項，刑法第十一條前段、第五十六條，判
決如主文。
本案經檢察官甲○○到庭執行職務。
中　　華　　民　　國　　94　　年　　11　　月　　10　　日
                刑事第二庭  審判長法　官  鄭文祺
                                  法  官  林中如
                                  法  官  陳賢德
以上正本證明與原本無異。
如不服本判決，應於收受送達後10日內向本院提出上訴書狀（應
附繕本）。
　　　　　　　　　　　　　　　　　書記官  陳靜娟
中　　華　　民　　國　　94　　年　　11　　月　　14　　日
附錄論罪科刑法條
毒品危害防制條例第十條第一項
施用第一級毒品者，處六月以上五年以下有期徒刑。
